- ammouchiabdallah@gmail.com
- ★ 13 Rue de Normandie Creil (60100)
- Permis B
- A Véhicule personnel
- 06 52 96 36 13
- ☐ Télétravail ou présentiel

### **Atouts**

Gestion de projet et collaboration d'équipe

Analyser les besoins et maqueter une application

Définir l'architecture logicielle d'une application

Développer des interfaces utilisateur

# Compétences

**Langages de programmation** HTML, CSS, JavaScript, PHP, React Native.

#### **Framework**

Symfony, React, Bootstrap.

**Outils de développement** Visual Studio Code, Git, Docker.

# Langues

#### **Anglais**

Intermédiaire

## Centres d'intérêt

#### **Veille technologique & innovation**

Passionné par les nouvelles technologies, je me tiens informé des dernières tendances en développement web, IA et cybersécurité.

**Développement projets personnels** créateur d'applications web en sideproject.

#### Course à pied et endurance

Passionné de course à pied, je pratique régulièrement le footing pour renforcer ma discipline, ma persévérance et ma gestion du stress.

## **Abdallah AMMOUCHI**

# Concepteur développeur d'application web et mobiles

Passionné par le développement web, je maîtrise les technologies front-end et back-end, avec une spécialisation en PHP et Symfony. Motivé, curieux et autonome, je conçois des applications performantes et optimisées pour l'expérience utilisateur.

### Liens utiles:

• Portfolio: https://ammouchi23.github.io/portfolio

• **GitHub**: <a href="https://github.com/AMMOUCHI23">https://github.com/AMMOUCHI23</a>

# **Expériences professionnelles**

## Stage Concepteur Développeur d'applications

De juillet 2024 à décembre 2024 PointVirgule Compiègne Participation à la refonte complète de la plateforme valtra-intranet. Développement des interfaces utilisateur en utilisant, PHP, PDO, CSS, Javascript et Jquery.

## Stage Conducteur de Travaux

De décembre 2021 à mars 2022 **GTM bâtiment Pontault-Combault** Suivi l'exécution des travaux d'isolation thermique des façades en milieu occupé.

Faire des autocontrôles et lever les réserves. Elaborations des plannings d'exécution.

# Diplômes et Formations

### Concepteur Développeur d'Applications Web et Mobiles

De février 2024 à décembre 2024 AFPA Amiens

Compréhension approfondie des langages de programmation web et mobiles tels que HTML, CSS, JavaScript, PHP et React Native.

Maîtrise des frameworks pour le développement web tels que Symfony et React.

Concevoir et développer des applications web et mobiles sécurisées en intégrant les meilleures pratiques de sécurité.

Projet de développement d'une application web complète, Et une application mobile.

### Développeur d'Applications Web

D'avril 2023 à décembre 2023 AFPA Amiens

Construire un site web dynamique et responsive en utilisant HTML, CSS, JavaScript, Symfony et React.

Créer des API et des bases de données en utilisant Symfony, MariaDB, MySQL et phpMyAdmin.

Projet de développement d'une application web complète.

### Titre professionnel Conducteur de travaux Bâtiment et Génie Civil

De 2021 à 2022 Ecole Supérieur de Conduite de Travaux ESCT Montreuil

### Licence en Génie Civil

De 2009 à 2010 Université de Béjaïa Algérie

### Baccalauréat scientifique

De 2006 à 2007 Lycée Mohali Amar Algérie